【裁判字號】    96,上訴,3128
【裁判日期】    970306
【裁判案由】    違反毒品危害防制條例
【裁判全文】
臺灣高等法院臺中分院刑事判決        96年度上訴字第3128號
上  訴  人
即  被  告  乙○○
上列上訴人因違反毒品危害防制條例案件，不服臺灣彰化地方法
院96年度訴字第1381號，中華民國 96年8月31日第一審判決（起
訴案號：臺灣彰化地方法院檢察署96年度毒偵字第3524號），提
起上訴，本院判決如下：
    主 文
上訴駁回。
    事實及理由
一、本案經本院審理結果，認第一審判決認事用法及量刑均無不
    當，應予維持，並引用第一審判決書記載之事實、證據及理
    由（如附件）。
二、上訴人即被告乙○○辯稱原審判刑太重，且伊入監尚未驗尿
    前，即告訴監獄管理人員伊有吸毒，應屬自首而可減刑云云
    ；惟按自首以對於未發覺之罪投案而受裁判為要件，至其方
    式雖不限於自行投案，即託人代理自首或向非偵查機關請其
    轉送，亦無不可，但須有向該管司法機關自承犯罪而受裁判
    之事實，始生效力，若於犯罪後，僅向被害人或非有偵查犯
    罪職務之公務員陳述自己犯罪之事實，而無受裁判之表示，
    即與自首之條件不符（參考最高法院五十年度台上字第六十
    五號判例意旨）；經查被告於九十六年六月十二日在臺灣彰
    化監獄製作談話筆錄時稱：「我在彰化看守所有驗尿。在九
    十六年六月五日下午約五點半左右有驗尿。」（見九十六年
    度他字第一二八二號卷第五頁），經本院函詢臺灣彰化看守
    所有關被告乙○○於入監採尿時，有無陳報其於入監前數日
    有吸食毒品等情，該所覆以：經查該受刑人入監由管理員石
    志忠檢身，經詢問石員稱：該犯並無告知入監前幾日有吸食
    毒品之情事，有該所九十七年二月十八日彰所戒字第○九七
    ○○○○五三五號函在卷可查（見本院卷第三十五頁），又
    被告於本院辯論期日帶同證人高淳原到庭欲證明其係自首，
    證人高淳原於本院詰問程序時結證稱：「我與被告是同批分
    發到彰化監獄，六月七日移送過去，到那邊的時候，．．
    ．，有一位穿便衣的主管，問我們入監的時候，誰還有再用
    毒品，被告乙○○與另一位楊志中人犯，他們站起來承認入
    所之前有再施打。」、「（被告乙○○用何種方式承認？）
    他先舉手再站起來說有。」、「（向主管報告有再施用毒品
    ，主管如何處理？）就將承認的兩個人送違規房。違規房也
    有紀錄。違規房有安全設施，因為怕他們藥癮發作受傷。」
    、「（被告乙○○有無跟主管或是管理員說請主管或管理員
    將他移送警察或檢察官偵辦？）沒有。」，有本院審判筆錄
    可參，是被告或曾向監守人員坦承吸毒，惟監所人員原非屬
    有偵查犯罪職權之公務員，本案監所人員亦係基於安全理由
    ，避免毒犯藥癮發作，而將之隔離於違規房以利戒護，並非
    為舉發犯罪，況被告亦未託監所人員轉報偵查機關偵辦其犯
    行，實難認被告有自承犯罪而受裁判之意，本件與自首之要
    件顯不符，無從據以減刑。又施用第一級毒品之法定本刑為
    六月以上五年以下有期徒刑，本院審酌被告素行、犯後態度
    等情，認原審量刑尚屬妥適，被告上訴並無理由，應予駁回
    。
三、據上論斷，應依刑事訴訟法第三百七十三條、第三百六十八
    條，判決如主文。
本案經檢察官甲○○到庭執行職務。
中    華    民    國    97    年     3     月    6    日
            刑事第一庭  審判長法  官  陳  紀  綱
                              法  官  張  智  雄
                              法  官  姚  勳  昌
上列正本證明與原本無異。
如不服本判決應於收受送達後十日內向本院提出上訴書狀，其未
敘述上訴之理由者並得於提起上訴後十日內向本院補提理由書（
均須按他造當事人之人數附繕本）。
                              書記官  吳  宗  玲
中    華    民    國    97    年     3     月    6    日
毒品危害防制條例第10條
施用第一級毒品者，處 6 月以上 5 年以下有期徒刑。


司法院資訊處製作；財團法人民間司法改革基金會備份。
